臺灣臺北地方法院民事裁定
                            如附表「聲請再審案號」欄所示
再審聲請人　姜廣利　　住○○市○○區○○路000巷00號1樓
上列再審聲請人與再審相對人中華電信股份有限公司臺灣北區電信分公司間聲請再審事件，再審聲請人對於本院所為如附表所示確定裁定聲請再審，本院裁定如下：　　　　　　　　　　　
    主  文
再審聲請駁回。
再審聲請費用由再審聲請人負擔。 
    理  由
一、按裁定已經確定，而有第496 條第1 項或第497 條之情形者
    ，得準用再審程序之規定，聲請再審，民事訴訟法第507條
    定有明定。次按，對於確定裁定聲請再審，依據民事訴訟法
    第507 條準用同法第501 條第1 項第4 款之規定，聲請內容
    須表明再審理由及關於再審理由並遵守不變期間之證據。所
    謂表明再審理由，必須指明確定裁判有如何合於法定再審事
    由之具體情事始為相當，倘僅泛言有何條款之再審事由，而
    無具體情事者，仍難謂已合法表明再審事由。既未合法表明
    再審事由，即為無再審之事由，可認其再審之聲請不合法，
    毋庸命其補正，逕以裁定駁回之（最高法院60年度台抗字第
    688 號、61年度台再字第137 號、70年度台再字第35號裁判
    要旨參照）。又民事訴訟法第507 條準用第496 條第1項第1
     款所謂適用法規顯有錯誤，係指確定裁判所適用之法規，
    顯然不合於法律規定，或與司法院現尚有效及大法官會議之
    解釋，或最高法院尚有效之判例顯然違反，或消極的不適用
    法規，顯然影響裁判者而言，不包含漏未斟酌證據、理由不
    備、理由矛盾、取捨證據及認定事實錯誤之情形在內（最高
    法院109 年度台聲字第886 號裁定意旨參照）。
二、聲請人對於附表「原確定裁定日期及案號」所示之確定裁定
    聲請再審（下合稱原確定裁定），聲請再審意旨略以：伊具
    有中低收入戶資格，且伊請求精神補償費新臺幣800 萬元，
    相對人並未有異議即表示相對人同意伊精神補償費之請求而
    非顯無勝訴之望，原確定裁定顯有不備理由之違法，故原確
    定裁定有不適用民事訴訟法第107條第1 項及裁定不備理由
    之違誤，違反民事訴訟法第469 條第6 款規定，爰依民事訴
    訟法第507 條準用同法第496 條第1 項第1 款規定聲請再審
    等語。
三、經查，再審聲請人對於原確定裁定聲請再審，僅泛言原確定
    裁定有民事訴訟法第496 條第1 項第1 款規定之再審理由，
    並未具體表明原確定裁定究有如何適用法規顯然不合於法律
    規定，或與現司法院尚有效之大法官會議之解釋顯然違背等
    情，依首揭說明，自難謂已依法表明再審事由。從而，本件
    再審之聲請為不合法，應予駁回。
四、依民事訴訟法第502 條第1 項、第507 條、第95條、第78條
    ，裁定如主文。　　
中　　華　　民　　國　　111 　年　　11　　月　　25　　日
                  民事第五庭  審判長法　官  匡  偉 
                                    法  官  何佳蓉
                                    法  官  張詠惠
以上正本係照原本作成。
本裁定不得抗告。
中　　華　　民　　國　　111 　年　　11　　月　　25　　日
                                    書記官　陳香伶 
附表：
編號 聲請再審案號 原確定裁定日期及案號 01 111年度聲再字第3604號 111年5月4日 111年度聲再字第183號 02 111年度聲再字第3605號 111年5月4日 111年度聲再字第184號 03 111年度聲再字第3606號 111年5月4日 111年度聲再字第185號 04 111年度聲再字第3607號 111年5月4日 111年度聲再字第186號 05 111年度聲再字第3608號 111年5月4日 111年度救字第204號 06 111年度聲再字第3609號 111年5月4日 111年度救字第205號 07 111年度聲再字第3610號 111年5月4日 111年度救字第206號 08 111年度聲再字第3611號 111年5月4日 111年度救字第207號 09 111年度聲再字第4127號 111年5月25日 111年度救字第1378號 10 111年度聲再字第4128號 111年5月25日 111年度救字第1379號 11 111年度聲再字第4129號 111年5月25日 111年度救字第1380號 12 111年度聲再字第4130號 111年5月25日 111年度救字第1381號 13 111年度聲再字第4131號 111年5月25日 111年度救字第1382號 14 111年度聲再字第4132號 111年5月25日 111年度救字第1383號 15 111年度聲再字第4133號 111年5月25日 111年度救字第1384號 16 111年度聲再字第4134號 111年5月25日 111年度救字第1385號 17 111年度聲再字第4135號 111年5月25日 111年度救字第1386號 18 111年度聲再字第4136號 111年5月25日 111年度救字第1387號 19 111年度聲再字第4137號 111年5月25日 111年度救字第1388號 20 111年度聲再字第4138號 111年5月25日 111年度救字第1389號  21 111年度聲再字第4139號 111年5月25日 111年度救字第1390號  22 111年度聲再字第4140號 111年5月25日 111年度救字第1391號  23 111年度聲再字第4141號 111年5月25日 111年度救字第1392號  24 111年度聲再字第4142號 111年5月25日 111年度救字第1393號  25 111年度聲再字第4143號 111年5月25日 111年度救字第1394號  26 111年度聲再字第4144號 111年5月25日 111年度救字第1395號  27 111年度聲再字第4145號 111年5月25日 111年度救字第1396號  28 111年度聲再字第4146號 111年5月25日 111年度救字第1397號  29 111年度聲再字第3319號 111年4月25日 111年度聲再字第346號  30 111年度聲再字第3320號 111年4月25日 111年度聲再字第347號  31 111年度聲再字第3321號 111年4月25日 111年度聲再字第348號  32 111年度聲再字第3322號 111年4月25日 111年度聲再字第349號  33 111年度聲再字第3323號 111年4月25日 111年度救字第385號  34 111年度聲再字第3324號 111年4月25日 111年度救字第386號  35 111年度聲再字第3325號 111年4月25日 111年度救字第387號  36 111年度聲再字第3326號 111年4月25日 111年度救字第388號